【裁判字號】    97,易,1430
【裁判日期】    970430
【裁判案由】    竊盜
【裁判全文】
臺灣臺中地方法院刑事判決              97年度易字第1430號
公  訴  人  臺灣臺中地方法院檢察署檢察官
被      告  甲○○
上列被告因竊盜案件，經檢察官提起公訴（97年度偵字第5999號）
，本院判決如下：
    主    文
甲○○竊盜，處拘役貳拾伍日，如易科罰金，以新臺幣壹仟元折
算壹日。
    犯罪事實
一、甲○○意圖為自己不法之所有，於民國97年3月2日16時30分
    許，在臺中市○區○○路357號之小北百貨店內，徒手竊取
    該店所賣之超電王環保碳鋅電池2包、露得清深層淨化洗面
    乳1條，價值總計新台幣（下同）219元。得手後，旋藏放在
    其膝蓋褲管右側及左側之口袋內，並於購買之其他物品結帳
    完畢後，即走出櫃臺欲離去。嗣因觸動該店警鈴，旋為該店
    店長丙○○發現，並當場自甲○○上開口袋內起出上開失竊
    之電池與洗面乳，乃報警處理而查獲。
二、案經臺中市警察局第一分局報告臺灣臺中地方法院檢察署檢
    察官偵查起訴。
    理    由
一、訊據被告甲○○固坦承有於前揭時、地拿取被害人小北百貨
    店內之電池2包及洗面乳1條之事實，惟矢口否認有何竊盜犯
    行，辯稱：伊去買其他東西，只有那兩樣東西忘了結帳，伊
    是無心的云云，經查：
(一)、被告於97年3月2日16時30分許，在臺中市○區○○路357號
    之小北百貨店內，拿取該店所賣之超電王環保碳鋅電池2包
    、露得清深層淨化洗面乳1條，價值總計219元後，旋放置在
    其膝蓋褲管右、左側之口袋內，於購買之其他物品結帳完畢
    後，即走出櫃臺，並未結帳而觸動警鈴一情，業經被告自承
    不諱，復有贓物認領保管單1紙及照片4張在卷可參（警卷第
    14頁、第16至第17頁），此部分之事實，應足認定。
(二)、被告拿取前開物品後，並未結帳即欲離去的過程，業經證人
    丙○○於偵查中及本院審理中證稱：當時被告買很多東西，
    都用手拿，結帳後，他有買1個購物袋裝，被告走出門口的
    時候，門口的防盜器就響起來，我就問被告是否有拿東西沒
    有結帳，被告第一反應就說沒有，一直堅持說沒有拿，是我
    說，要找保全並報警，被告就從右大腿口袋內拿出電池說這
    個沒有結帳，被告拿出電池後，說電池要結帳，我就說，要
    請員警過來，我就再請被告走防盜門，但是防盜門又響起來
    ，我就請被告將東西拿出來，被告就又從左大腿另一個口袋
    拿出洗面乳等語（偵查卷第9頁、本院卷第15頁）。依證人
    丙○○所述，被告當日既係至該店購買物品，然於警報器聲
    響後，隨即否認有物品漏未結帳，可知其對於是否有拿取物
    品，十分確信。又於店員表示欲報警處理後，被告可以馬上
    於左大腿口袋處取出電池，可認其十分清楚該物品放置處，
    並非不知。再者，被告於電池經發現後，若果係疏忽漏未結
    帳，衡諸常情，經此提醒後，應會搜尋身上是否還有其他漏
    結帳之物，一併將洗面乳拿出結帳方是，惟其仍待警報器再
    次確認尚有物品未取出結帳，方又拿出該洗面乳，且取出後
    毫無向店員表示抱歉之意，實有違常理，是依前後情狀觀之
    ，足認被告意在以購買其他物品而夾帶上開未結帳物品之方
    式行竊，其意圖為自己不法所有之意圖，至為明顯。
(三)、綜上所述，本件事證明確，被告辯解其係疏忽而漏未結帳云
    云，顯係卸責之詞，不足採信。本件事證明確，被告竊盜犯
    行應足認定。
二、核被告所為，係犯刑法第320條第1項之竊盜罪。爰審酌被告
    心存僥倖竊取超市內之物品，犯後猶飾詞狡辯、態度不佳，
    惟念其所竊之物品價值非高，竊盜之動機、目的、過程平和
    等一切情狀，量處如主文所示之刑，並諭知易科罰金之折算
    標準。
據上論斷，依刑事訴訟法第299條第1項前段，刑法第320條第1項
、第41條1項前段，刑法施行法第1條之1第1項、第2項前段，判
決如主文。
本案經檢察官乙○○到庭執行職務。
中    華    民    國    97    年    4     月    30    日
                  刑事第十五庭  法  官  柯雅惠
上正本證明與原本無異。
如不服本判決，應於收受送達後10日內向本院提出上訴書狀（應
敘述具體理由並附繕本）。
上訴書狀如未敘述理由，應於上訴期間屆滿後20日內補提理由書
於本院。
                                書記官  鍾小屏
中    華    民    國    97    年    4     月    30    日
附錄法條：
刑法第320條第1項：
意圖為自己或第三人不法之所有，而竊取他人之動產者，為竊盜
罪，處五年以下有期徒刑、拘役或五百元以下罰金。


司法院資訊處製作；財團法人民間司法改革基金會備份。
